【裁判字號】    97,聲再,393
【裁判日期】    980227
【裁判案由】    贓物等
【裁判全文】
臺灣高等法院刑事裁定                 97年度聲再字第393號
再審聲請人
即受判決人  甲○○
            乙○○
選任辯護人  吳孟勳律師
上列聲請人因贓物案件，對於本院97年度上易字第1017號，中華
民國97年10月29日第二審確定判決（臺灣臺北地方法院96年度易
字第2761、3271號，起訴案號：臺灣臺北地方法院檢察署96年度
偵字第18242 、21800 號，及追加起訴之同署96年度偵字第2300
01號，暨移送併辦之96年度偵字第22035 號），聲請再審，本院
裁定如下：
    主  文
再審之聲請駁回。
    理  由
一、按因發見確實之新證據，足認受有罪判決之人應受無罪之判
    決者，得聲請再審，固為刑事訴訟法第420 條第1 項第6 款
    所明定。惟按：(一)前所謂「發見新證據」，係指該證據當時
    已經存在，為法院及當事人所不及知，不及調查斟酌，至其
    後始行發見，且就證據本身形式上觀察，固不以絕對不須經
    過調查程序為條件，但必須顯然可認為足以動搖原有罪確定
    判決，而為受判決人無罪、免訴、免刑或輕於原判決所認罪
    名之判決者為限。此受理聲請再審之最後事實審法院，應就
    聲請再審理由之所謂「新證據」，是否具備事實審判決前已
    經存在，為法院、當事人所不知，事後方行發見之「嶄新性
    」，及顯然可認足以動搖原有罪確定判決，應為無罪、免訴
    、免刑或輕於原判決罪名之「顯然性」2 要件，加以審查，
    為判斷應否准予開始再審之準據（最高法院85年度臺抗字第
    308 號判決意旨參照）。(二)次查，此所謂「確實之新證據」
    ，係指其證據之本身在客觀上可認為真實，勿須經過調查，
    即足以動搖原判決，使受刑人得受有利之裁判者而言；如在
    客觀上就其真實性如何，尚欠明瞭，非經相當之調查，不能
    辨其真偽，即與確實新證據之「確實」含義不符，自難據為
    聲請再審之理由（最高法院70年度臺抗字第161 號判決意旨
    參照）。(三)又若判決前已經當事人提出或聲請調查之證據，
    經原法院捨棄不採者，即非該條款所謂「發見之新證據」，
    不得據為聲請再審之原因（最高法院77年度臺上字第55號、
    78年度臺抗字第145 號判決意旨參照）。綜上所述，刑事訴
    訟法第420 條第1 項第6 款所謂「發見新證據」，係指該證
    據當於事實審法院判決前已經存在，為法院及當事人所不知
    及調查斟酌，而於判決事後始經發見者而言，該證據之成立
    並非在判決確定之後始成立，且該證據必須毋須經調查程序
    ，並顯然可認為確實足以動搖原確定判決，而為受判決人有
    利之判決者為限。
二、復按刑事訴訟法第421 條規定：不得上訴於第三審法院之案
    件，除同法第420 條第1 項各款規定之情形外，其經第二審
    確定之有罪判決，如就足生影響於判決之重要證據漏未審酌
    者，亦得為受判決人之利益，聲請再審。該條所謂「漏未審
    酌」，係指第二審法院判決前已發現而提出之證據，未予審
    酌而言；如第二審法院依調查之結果，本於論理法則、經驗
    法則取捨證據認定事實，而就被捨棄之證據，已於理由內敘
    明其捨棄之理由者，即非屬之。又所謂「重要證據」，必須
    該證據已足認定受判決人應受無罪、或免訴、或輕於原審所
    認定之罪名方可，如不足以推翻原審所認定罪刑之證據，即
    非足生影響於原判決之重要證據。又證據之取捨及證據證明
    力如何，均屬事實審法院得自由裁量、判斷之職權，苟其此
    項裁量、判斷，並不悖乎通常一般之人日常生活經驗之定則
    或論理法則，又於判決內論敘其何以作此判斷之心證理由者
    ，即不得任意指摘其為違法。
三、本件再審聲請意旨略以：
  (一)按不得上訴於第三審之案件，除刑事訴訟法第420 條規定外
    ，其經第二審確定之有罪判決，如就足生影響於判決之重要
    證據漏未審酌者，亦得為受判決人之利益，聲請再審，刑事
    訴訟法第421 條定有明文。又依同法第421 條規定，因重要
    證據漏未審酌而聲請再審者，應於送達判決後20日內為之，
    同法第424 條亦定有明文。查聲請人即受判決人甲○○、乙
    ○○等被訴贓物乙案，前經本院判決有罪確定在案，聲請人
    於97年11月10日收受該判決，爰依前揭規定，於法定期間聲
    請再審。
  (二)原確定判決確有下列足生影響於判決之重要證據漏未審酌，
    詳述如下：
  1.孫文俊於97年3 月10日之刑事自白陳述狀中明確表明其何以
    於偵查中對聲請人即被告甲○○為不實指控之原因，且表明
    其明知其於一審中翻異前詞恐將遭追訴偽證刑責，卻仍願本
    於「良知」於一審中證稱聲請人等確不知悉孫文俊出售之鑽
    戒為贓物，足見該刑事自白陳述狀之內容情真詞切，如予以
    審酌，顯然足以推翻孫文俊於偵查中不利聲請人之不實供述
    ，足生影響於判決，惟確定判決對於此重要證據，漏未審酌
    ，自有重要證物漏未審酌之再審事由。
  2.原確定判決漏未審酌：
  (1)96年11月16日接見通話錄音譯文：「（以下內容為5 分30秒
    開始）孫：主要是一開始會咬你大哥，是因為警方說在你大
    哥那邊搜到1 筆千萬元的珠寶，又有1 筆5 百多萬的珠寶…
    …；源、玲：那個都沒有啦！（以下內容為5 分41秒開始）
    孫：一開始是警察跟我說有5 百多萬的已經在你大哥那邊搜
    出來了。（以下內容為15分40秒開始）孫：因為你如果有叫
    律師去調卷，應該就知道，我是一開始沒有說到你大哥，是
    說「阿林仔」（音譯），所以後來是他們拿這名片硬要咬你
    大哥，才叫我咬你大哥，這也不是我願意的…因為我事實上
    是推給「阿林仔」（音譯）……只是說警方硬要查這張名片
    ，我也沒辦法…」。
  (2)96年12月7 日接見通話譯文：「（以下內容為0 分18秒開始
    ）孫：當初中山分局要咬你大哥那時，他是說我後面的案子
    他不要再給我查了……源：什麼？我聽不懂。（以下內容為
    0 分25秒開始）孫：他是說我後面的案子不要再給我查了，
    你聽懂我的意思嗎？」。
  (3)96年12月20日接見通話譯文：「（以下內容為13分0 秒開始
    ）孫：沒關係啦！要是可能，我也認了啦！（指被辦偽證罪
    ）我也是要面對阿！因為我現在的心態是，一開始我確實有
    做這個動作去害到你們大哥，所以我自己也是要承擔這個後
    果。孫：畢竟我有為了自己的利益去害別人，我曾經想過了
    。」。
  (4)由前開接見譯文可看出，孫文俊於接受偵查機關偵訊之初，
    原係供稱贓物係售予「阿林仔」，而孫文俊被告知警方有在
    追查1 千多萬及5 百多萬珠寶是否流向聲請人甲○○後，始
    供稱贓物係流向甲○○，惟事實上警方所謂有1 千多萬、5
    百多萬之珠寶流向聲請人甲○○，根本係子虛烏有之事；此
    外，孫文俊亦明白表示「當初中山分局要咬你大哥那時，他
    是說我後面的案子他不要再給我查了」，顯見孫文俊與警方
    已有條件交換，約明由孫文俊於偵訊時為不實之供述，而警
    方則放棄追查孫文俊所涉其他案件，以及承認「要是可能我
    也認了啦！（指被辦偽證罪）」、「一開始我確實有做這個
    動作去害到你們大哥，所以我自己也是要承擔這個後果」、
    「畢竟我有為了自己的利益去害別人，我曾經想過了」，換
    言之，孫文俊已承認其偵查中對聲請人甲○○之不實指控並
    不實在，此項供述，適與前揭97年3 月10日之刑事自白書所
    敘之原委相符合，因此，證人孫文俊於偵訊時證稱聲請人甲
    ○○確實知悉其所出售之鑽戒係贓物云云，應非事實，而無
    足採信。原審對於前開有利聲請人等之重要卷證資料漏未審
    酌，復未於判決理由內說明何以不足採信，顯足生影響於判
    決。
  3.依證人孫文俊於原審證稱：「（檢察官問：當初你把本案竊
    得之鑽石賣給甲○○的情形是如何？）我跟甲○○是透過朋
    友認識的，詳細時間我忘記了，認識很久了，因為之前我鑽
    石是交由另外一個朋友收，是在臺南開當鋪，他的名字叫李
    威廷，因為李威廷後來不做了，所以就介紹我到甲○○那邊
    ，我是這樣跟甲○○認識，贓物部分，我確實沒有跟甲○○
    講，後來我只有手上有贓物我就會打電話給甲○○」、「（
    檢察官問：在沒有保證書的狀況下，你是如何向甲○○交待
    鑽石的來源？）我都跟甲○○說我之前是做珠寶的，因為我
    中間剛好有介紹人李先生，李先生有跟甲○○說我是在做珠
    寶的，所以從頭至尾甲○○都是相信我在做珠寶的」、「（
    辯護人問：你剛才有說到李威廷先生說他是介紹人，李威廷
    有無帶你去找甲○○？）有的」、「（辯護人問：當初李威
    廷有無跟甲○○說什麼來介紹你？）詳細情形我忘了，當初
    我去李先生的當鋪典當鑽石，因李先生做的當鋪沒有做了，
    所以李先生才帶我去找甲○○，至於李先生是如何介紹我，
    我忘記了」，已明確證述聲請人甲○○與孫文俊相識，實係
    因「李威廷」（實為郭威廷）之介紹，且當初「李威廷」（
    實為郭威廷）介紹孫文俊予聲請人甲○○認識時，即已向聲
    請人甲○○稱孫文俊係珠寶商，聲請人甲○○並不知悉孫文
    俊係竊賊，亦不知其所出售之鑽戒為贓物。聲請人甲○○與
    郭威廷久無聯絡，於本院審理時方四處打聽尋得此人，並隨
    即提呈97年6 月6 日調查證據聲請狀聲請傳訊證人郭威廷，
    待證事實為「1.證人郭威廷是否有介紹孫文俊予被告甲○○
    認識？2.證人郭威廷如何向被告甲○○介紹孫文俊？」，郭
    威廷亦曾親筆以書面表明願意出庭證述釐清案情，此一重要
    證人攸關聲請人甲○○對於孫文俊其人，在不到1 個月間，
    連續5 次前來銷售鑽戒，且未附保證書之情形下，何以均不
    至有所懷疑？果若原審予以傳訊，適可澄清原審之疑問，並
    足生影響於原判決。本院竟未予傳訊該名重要證人郭威廷，
    亦未於判決內說明何以無庸傳訊之理由，顯然有足生影響於
    判決之重要證據漏未審酌之情形。
  4.原確定判決漏未審酌聲請人等就系爭原判決附表編號一、二
    、五鑽戒之中國寶石鑑定顧問有限公司鑑定書三份、聲請傳
    訊之證人「張宏輝」、聲請鑑定系爭原判決附表編號一、二
    、五號之鑽戒、聲請人與與鑽石屋公司、周生生公司、鑫鈺
    慶銀樓李怡嬅、慶大銀樓陳建榮及金鎮山銀樓吳登錫和解書
    原本內容載明之鑽戒價值等重要證據，足生影響於判決結果
    。
  (1)按原審判決聲請人等有罪，其一重要理由即係聲請人以遠低
    於市價或成本價（詳原判決附表）向孫文俊購入系爭5 只鑽
    戒，而推論聲請人等有故買贓物之主觀認識（詳原判決第5
    頁第（四）點）。惟查，原判決亦明白承認：「鑽石優劣與
    否及價格高低並非單取決於克拉（carat） 即鑽石重量，而
    係取決於顏色（color） 、淨度（clar ity）、車工（cut
    ）」（詳原判決第5 頁倒數第3 行），原審卻就聲請人甲○
    ○爭執系爭鑽戒之等級、價值所提出之有利證據方法全然未
    予調查，即驟信被害人即證人陳美智、稽孟莉、李怡嬅、吳
    登錫（按被害人陳建榮從未於二審審理時以證人身分證述，
    原判決第5 頁第3 行之記載顯然錯誤）所供稱之「市價」或
    「成本價」，實屬率斷，而有漏未審酌足生影響於判決之重
    要證據之情形，一一分述如下。
  (2)查二審判決所謂聲請人甲○○以遠低於市價或成本價向孫文
    俊購入系爭5 只鑽戒之證據，無非係以一審卷內所附被害店
    家於一審法院審理時函覆之遭竊鑽戒價格（詳一審卷第161
    至168 頁），以及二審審理時證人陳美智、稽孟莉、李怡嬅
    、吳登錫之證述為據。然查，被害人（告訴人）與被告本即
    處於對立之地位，其提起告訴，係以使被告受刑事訴追為目
    的，是其指訴是否與事實相符，仍應調查其他證據以資審認
    ，最高法院著有92臺上字第4632號判決。故被害人自行陳報
    或供稱之鑽戒價額或等級，究竟有何依據，仍然必須調查其
    他證據，證明與事實相符，始得推論被告犯行。聲請人甲○
    ○於二審審理時已盡力追回系爭判決附表編號一、二、五之
    鑽戒，並具狀請求將該鑽戒送交「中國寶石鑑定顧問有限公
    司」、「臺灣省當舖商業同業公會聯合會」或「臺北市當舖
    商業同業公會」鑑定其等級，甚至於開庭時向審判長表示亦
    可另行選任鑑定機關鑑定，以查明系爭鑽戒是否卻有如被害
    人所稱之等級及價值，惟原審均未理會，亦未說明何以無鑑
    定之必要之理由，顯然有漏未審酌足生影響於判決之重要證
    據。
  (3)聲請人甲○○於原審亦將追回之系爭判決附表編號一、二、
    五之鑽戒，自行前往「中國寶石鑑定顧問有限公司」委由美
    國寶石學院（GIA） 畢業、採用GIA 鑑定標準之張宏輝鑑定
    師實施鑑定，並做成鑑定書3 份，發現系爭判決附表編號一
    、二、五之鑽戒並無被害人所聲稱之等級，其中編號一等級
    僅L-VS1 ，編號二等級僅I-VS1 ，編號五等級僅K-I1，如依
    當時「RAP APORT DIAMOND REPORT（鑽石公價表）」換算其
    價值，與聲請人甲○○向孫文俊購入之價格相去不遠，並無
    遠低於行情之情形，原審均漏未審酌該3 份鑑定書證物（該
    鑑定書縱為被告以外之人於審判外之書面陳述，惟公訴人與
    聲請人甲○○於言詞辯論終結前均無異議，依刑事訴訟法第
    159 條之5 應屬有證據能力之證據）。
  (4)而聲請人等呈報前開證物後，亦曾具狀聲請傳訊具有辨識鑽
    石等級、市場行情專業知識之張宏輝鑑定師到庭證述以協助
    釐清案情，並聲請原審職權訊問證人陳美智、稽孟莉、李怡
    嬅、吳登錫等被害人時，命張宏輝鑑定師亦一併在場，以免
    原審逕以被害人誇大之片面之辭或自行製作之文書即率行認
    定系爭鑽戒之等級及價值。詎原審對於聲請人等之聲請均未
    審酌，亦未說明何以無傳訊必要之理由，顯然有漏未審酌足
    生影響於判決之重要證據（另觀「RAPAPORT DIAMOND REPOR
    T （鑽石公價表）」乃係每周發行1 次，國際間通行採用之
    鑽石報價，且須加入會員方能取得，坊間珠寶、銀樓店均會
    採為報價參考，惟原審法官並無此專業知識，又拒絕傳訊具
    專門知識之張宏輝鑑定師協助釐清，逕行做出「RAPAPORT
    DIAM OND REPORT （鑽石公價表）」係不可採信之判斷（詳
    原判決第6 頁第4 行以下），致推論錯誤結論，自屬嚴重違
    誤）。
  (5)聲請人等於原審聲請向英屬維爾京群島商周生生珠寶行股份
    有限公司臺灣分公司、慶大珠寶有限公司、金鎮山銀樓、鑫
    鈺慶銀樓、鑽石屋珠寶有限公司函詢「遭竊之系爭鑽戒之進
    貨成本為何？並請其提供進貨單供參」，以查明遭竊鑽戒之
    價值，惟原審未予調查，復未說明不予調查之理由，顯然有
    漏未審酌足生影響於判決之重要證據。
  (6)聲請人等於原審97年10月3 日上訴理由（七）狀所呈上證36
    至上證40和解書原本，其中被害人周生生珠寶行公司已表明
    「茲因乙方（即周生生公司）為國際知名品牌公司，所銷售
    鑽石為完美車工並附國際鑑定書，相對售價會比市面所售非
    知名品牌及未附國際鑑定書之同等級之鑽石為高」（惟原判
    決竟仍於附表認定編號二鑽戒價值為53萬8 千3 百元）；被
    害人李怡嬅於和解書內表明主鑽價值65,000元（惟原判決竟
    仍於附表認定編號三鑽戒價值為8 萬餘元）；被害人陳建榮
    於和解書內表明主鑽價值為160,000 元（惟原判決竟仍於附
    表認定編號三鑽戒價值為25萬8 千元）；被害人吳登錫於和
    解書內已表明主鑽價值為140,000 元（惟原判決竟仍於附表
    認定編號三鑽戒價值為18萬5 千元）；顯然完全未審酌被害
    人等於和解書內陳述之內容（該陳述縱為被告以外之人於審
    判外之書面陳述，惟公訴人與聲請人於言詞辯論終結前均無
    異議，依刑事訴訟法第159 條之5 應屬有證據能力之證據）
    。更何況，如前開被害人等依和解書內所陳述之鑽戒價值，
    與聲請人甲○○向孫文俊收購鑽戒之金額相比較，差距不過
    2 至4 萬元，究有何「遠」低於市價或成本價之情形？足證
    原判決未審酌該卷附和解書原本證據，確足生影響於判決。
  5.卷附所有之非贓物證明書，乃係聲請人甲○○為了避免買贓
    物，對於持珠寶、手錶前來變價求售之客戶，均會要求其出
    示身分證並出具非贓物證明書，並非僅單要求孫文俊出具非
    贓物證明書而已。故該所有扣案之證明書，本應作為被告甲
    ○○確不知情系爭鑽戒為贓物之有利證據，惟原判決竟僅審
    酌孫文俊出具之非贓物證明書，漏未審酌絕大多數由聲請人
    甲○○之其他客戶所出具之非贓物證明書，忽視該證明書並
    非特地為「撇清」與孫文俊之關係而設，而足生影響於原判
    決。
  6.從事珠寶業者，交易對象並非單純僅針對消費者，反而時常
    會與同業之當鋪、銀樓甚至跑單幫之珠寶業者交流，向其收
    購或出售鑽石珠寶等，此為業界之常態，故如某1 客戶於短
    時間內數度至聲請人甲○○所經營之店面銷費或出售貨品，
    並不足為奇，亦與常情無違。又聲請人甲○○之客戶「孫素
    梅」於96年4 月18日出售2.31克拉男戒乙只、2.19克拉裸鑽
    乙只，聲請人甲○○分別以中古行情價18萬、17萬元購買，
    並由孫素梅出具證明書，其旋即又於同年4 月26日出售2.02
    克拉女戒乙只、手錶2 只，被告甲○○分別以16萬5 千元、
    26萬元、14萬元購買；足見客戶縱於短期間內數度出售珠寶
    鑽石求現，與珠寶交易常態並無相違，不能即以此推論該客
    戶係屬「竊盜犯」，惟原確定判決竟以孫文俊於判決附表所
    示5 次時間相距不到1 月之情形下，數度至聲請人甲○○經
    營之「藝龍鐘錶」店變價出售，即推論聲請人甲○○即絕對
    知情孫文俊所售之鑽戒係屬贓物，而漏未審酌扣案聲請人等
    之帳冊全部資料亦有其他客戶於短時間內數度出售珠寶鑽石
    求現之事實，致其推論與一般珠寶業交易型態之經驗法則有
    違，足生影響於判決。
  (三)刑事訴訟法第370 條規定：「由被告上訴或為被告之利益而
    上訴者，第二審法院不得諭知較重於原審判決之刑」，本案
    聲請人等經原審判決每罪4 月有期徒刑，共5 罪，並定應執
    行有期徒刑1 年6 月，聲請人甲○○對原審判決提起上訴，
    本院量刑之外部性界限即為有期徒刑1 年6 月之應執行刑，
    然法院在此有期徒刑1 年6 月之應執行刑之外部限制下，聲
    請人等於二審言詞辯論終結前已主動與所有被害人達成和解
    ，有和解書5 份可稽，犯後態度已與原審判決時完全不同，
    本院認定之犯罪情節並未較原審為重，依罪刑相當原則之法
    律秩序理念，其量刑自不應完全維持原審所科處之刑度，此
    即最高法院95年度臺上字第3880號、93年度臺上字第3973
    號判決及80年度臺非字第473 號判例所指「自由裁量之內部
    界限」，惟原審仍判處聲請人甲○○與原審相同之每罪4 月
    有期徒刑共5 罪，並定應執行有期徒刑1 年6 月，其量刑顯
    未實質審酌確足生影響於原判決之聲請人甲○○與被害人等
    之和解事實，而有刑事訴訟法第421條之再審事由。
  (四)檢察總長已就本件確定判決提起非常上訴，足證原確定判決
    確有違背法令。
四、經查：
  (一)聲請人聲請意旨(二)3.雖以本院未依聲請人之聲請傳喚郭威廷
    ，亦未於判決內說明毋庸傳喚之理由，顯然有足生影響於判
    決之重要證據漏未審酌之情形云云，然聲請人甲○○於本院
    審判期日時，經審判長訊問尚有無證據請求調查時，聲請人
    甲○○答稱「無」，其選任辯護人雖陳稱傳喚郭廷威到庭，
    然依同案被告孫文俊於偵查中以證人身分具結並與聲請人甲
    ○○、乙○○對質結果，已足認定孫文俊未曾向聲請人陳稱
    從事珠寶買賣，且聲請人2 人於購買附表所示珠寶時，已知
    悉該等珠寶係屬贓物，而縱郭威廷係從事珠寶買賣，亦不足
    以動搖原判決，使聲請人得受有利之裁判，核與上開發現確
    實之新證據之法律規定不合，揆諸上開說明，聲請人自難執
    此依刑事訴訟法第420 條第1 項第6 款規定聲請再審。
  (二)聲請意旨(二)4.(1)所指被害人陳建榮並未於本院審理時以證人
    身分證述，原判決第5頁第3行記載錯誤，雖經本院詳閱卷證
    亦發現陳建榮確未於本院到庭，而係於偵查中證稱附表編號
    四之珠寶價值（見96年度偵字第15909 號卷第6 、7 頁），
    此固係原確定判決疏就證人證述審級及卷證出處等證據資料
    為錯誤記載，然並不足以動搖原判決，而使聲請人得受有利
    之裁判，亦與上開發現確實之新證據之法律規定不合，聲請
    人亦難執以依刑事訴訟法第420 條第1 項第6 款規定聲請再
    審。
  (三)按刑之量定，乃法官之權責，法院應依職權為之，法官於科
    刑時，固應注意刑法第57條規定之事項審酌一切情狀，而為
    法定刑範圍內衡量刑度，被告於犯罪後與被害人達成和解，
    賠償被害人之損失，亦為法官審酌刑度之參考。然法官苟於
    法定刑度內為刑度之斟酌，縱因未考量和解而量刑，亦非刑
    事訴訟法第421 條得為聲請再審之理由；況原確定判決四之
    (二)載明審酌「被告甲○○、乙○○均無前科犯，素行尚佳，
    惟本案多次故買贓物，維持並穩固被告孫文俊竊盜犯行，其
    誘發財產犯罪，惡性非輕，買贓後隨即出脫，使被害人難以
    追復，且犯後又飾詞狡飾，犯後態度甚劣，毫無悔意等一切
    情狀，原應從重量刑，然因本案係被告上訴，不得諭知較重
    之刑，且於本院業與各被害人為民事和解，此有和解書5仵
    在卷可按，乃仍各量處同原判決如主文所示之刑，及定同原
    判決之應執行刑」。聲請人指稱原確定判決量刑時，未實質
    審酌此足生影響原判決之聲請人甲○○與被害人等之和解事
    實，並據此聲請再審，亦非可採。
  (四)又再審係為原確定判決認定事實錯誤而設之救濟程序，而非
    常上訴旨在糾正原確定判決違背法令之錯誤，二者救濟對象
    並不相同，縱原確定判決經檢察總長提起非常上訴，認原確
    定判決有違背法令之錯誤，亦不因此即得認原確定判決認定
    事實錯誤，聲請人執此理由聲請再審，亦屬無據。
  (五)聲請人上開其餘聲請意旨所指，及提出之孫文俊刑事自白
    陳述狀、96年11月16日接見通話錄音譯文、96年12月7
    日接見通話錄音譯文、96年12月20日接見通話錄音譯文、
    孫文俊一審之證述、附表編號一、二、五鑽戒之中國寶
    石鑑定顧問有限公司鑑定書三份、被害人李怡嬅等人之和
    解書5 紙、非贓物證明書、聲請人帳冊及孫素梅出具
    之證明書等文書，固為事實審法院判決前已經存在，惟並非
    當事人所不知，亦非法院所不及調查斟酌，至其後始行發見
    ，且經核並無刑事訴訟法第421 條規定之「足生影響於判決
    之重要證據漏未審酌」情形，而係原確定判決法院就卷內所
    有證據本於調查所得心證，定其取捨而為事實判斷，而證據
    之取捨及其證明力之判斷，屬於事實審法院之職權，苟其所
    為之判斷，並不違背經驗法則及論理法則，即不能任意指為
    違背法令，而執為合法之再審理由，聲請人執此聲請再審，
    要與法定之再審要件不符。
  (六)依上所述，聲請人上開聲請意旨核與刑事訴訟法第420 條、
    第421 條之要件均不符，自非合法之再審理由，聲請人再審
    之聲請，為無理由，自應予駁回。
據上論斷，應依刑事訴訟法第434條第1項，裁定如主文。
中    華    民    國    98    年    2    月    27     日
                  刑事第十四庭  審判長法  官  陳志洋
                                      法  官  謝靜恒
                                      法  官  謝靜慧
以上正本證明與原本無異。
不得抗告。
                                      書記官  陳泰寧
中    華    民    國    98    年    3     月    4     日
附表：
 ┌──┬───────┬──────┬───────┬────┬────┐
 │編號│竊取時間      │竊取地點    │竊取物品及價格│故買時間│故買價格│
 │    │              │            │    （新臺幣）│        │(新臺幣)│
 ├──┼───────┼──────┼───────┼────┼────┤
 │ １ │96年7月26日晚 │臺北市中山區│陳美智所管領約│96年7月 │10萬元  │
 │    │間6時52分許   │敬業三路二十│一點０三克拉鑽│28日    │        │
 │    │              │號美麗華百貨│戒一只。      │        │        │
 │    │              │鑽石屋專櫃  │定價32萬9千元 │        │        │
 │    │              │            │；特惠售價25萬│        │        │
 │    │              │            │8千元。       │        │        │
 ├──┼───────┼──────┼───────┼────┼────┤
 │ ２ │96年8月5日晚間│臺南市○○路│嵇孟莉管領約一│96年8月 │10萬元  │
 │    │7時35分許     │一段六五八號│點０三克拉鑽戒│5日     │        │
 │    │              │新光三越百貨│一只。        │        │        │
 │    │              │點晴品專櫃  │定價53萬8千3百│        │        │
 │    │              │            │元。          │        │        │
 ├──┼───────┼──────┼───────┼────┼────┤
 │ ３ │96年8月15日晚 │臺南市○○路│李怡嬅所管領約│96年8月 │4萬元   │
 │    │間8時許       │三段二九號鑫│一克拉鑽戒一只│15日    │        │
 │    │              │鈺慶銀樓    │。            │        │        │
 │    │              │            │定價19萬8千元 │        │        │
 │    │              │            │；成本8萬餘元 │        │        │
 │    │              │            │。            │        │        │
 ├──┼───────┼──────┼───────┼────┼────┤
 │ ４ │96年8月16日下 │臺南市○○路│陳建榮所管領約│96年8月 │11萬5千 │
 │    │午3時20分許   │二二八號慶大│一點二六克拉鑽│16日    │元      │
 │    │              │銀樓        │戒一只。      │        │        │
 │    │              │            │定價25萬8千元 │        │        │
 │    │              │            │。            │        │        │
 ├──┼───────┼──────┼───────┼────┼────┤
 │ ５ │96年8月24日晚 │臺南市○○街│吳登錫所管領約│96年8月 │10萬元  │
 │    │間6時40分許   │一五二號金鎮│一點０三克拉鑽│24日    │        │
 │    │              │山銀樓      │戒一只。      │        │        │
 │    │              │            │定價30萬8千8百│        │        │
 │    │              │            │元；成本價18萬│        │        │
 │    │              │            │5千元。       │        │        │
 └──┴───────┴──────┴───────┴────┴────┘


司法院資訊處製作；財團法人民間司法改革基金會備份。
